【裁判字號】    98,上訴,2061
【裁判日期】    980930
【裁判案由】    偽造有價證券
【裁判全文】
臺灣高等法院臺中分院刑事判決        98年度上訴字第2061號
上  訴  人
即  被  告  甲○○
                      樓
上列上訴人因偽造有價證券案件，不服臺灣臺中地方法院98年度
訴字第2180號中華民國98年8月20日第一審判決（起訴案號：臺
灣臺中地方法院檢察署98年度偵緝字第981號），提起上訴，本
院判決如下：
    主  文
上訴駁回。
    理  由
一、按不服地方法院之第一審判決而上訴者，應向管轄第二審之
    高等法院為之。上訴書狀應敘述具體理由。上訴書狀未敘述
    上訴理由者，應於上訴期間屆滿後二十日內補提理由書於原
    審法院。逾期未補提者，原審法院應定期間先命補正。又第
    二審法院認為上訴書狀未敘述理由或上訴有第362條前段之
    情形者，應以判決駁回之。刑事訴訟法第361條、第367條前
    段分別定有明文。又同法第372條規定：「第367條之判決及
    對於原審諭知管轄錯誤、免訴或不受理之判決上訴時，第二
    審法院認其為無理由而駁回上訴，或認為有理由而發回該案
    件之判決，得不經言詞辯論為之。」。
二、次按，依刑事訴訟法第350條、第361條、第362條、第367條
    規定，不服地方法院之第一審判決而上訴者，須提出上訴書
    狀，並應敘述具體理由，為上訴必備之程式；其所提出之書
    狀未敘述上訴理由，或僅曾以言詞陳述上訴理由者，均應於
    上訴期間屆滿後二十日內補提理由書於第一審法院。第一審
    法院經形式審查，認逾期未補提上訴理由者，應定期間先命
    補正；逾期未補正者，為上訴不合法律上之程式，應以裁定
    駁回。倘已提出上訴理由，但所提非屬具體理由者，則由第
    二審法院以上訴不合法律上之程式，判決駁回。而所謂具體
    理由，必係依據卷內既有訴訟資料或提出新事證，指摘或表
    明第一審判決有何採證認事、用法或量刑等足以影響判決本
    旨之不當或違法，而構成應予撤銷之具體事由，始克當之（
    例如：依憑證據法則具體指出所採證據何以不具證據能力，
    或依憑卷證資料，明確指出所為證據證明力之判斷如何違背
    經驗、論理法則）；倘僅泛言原判決認定事實錯誤、違背法
    令、量刑失之過重或輕縱，而未依上揭意旨指出具體事由，
    或形式上雖已指出具體事由，然該事由縱使屬實，亦不足以
    認為原判決有何不當或違法者（例如：對不具有調查必要性
    之證據，法院未依聲請調查亦未說明理由，或援用證據不當
    ，但除去該證據仍應為同一事實之認定），皆難謂係具體理
    由，俾與第二審上訴制度旨在請求第二審法院撤銷、變更第
    一審不當或違法之判決，以實現個案救濟之立法目的相契合
    ，並節制濫行上訴（參照最高法院97年度台上字第892號判
    決）。
三、上訴人即被告甲○○（下稱被告）不服原審判決提起上訴之
    上訴狀所載理由略謂：被告並非惡意犯罪，且被告尚有二名
    小孩正值叛逆期，須被告在旁，而被告前夫有病在身亦無法
    照顧小孩，雖被告係累犯，但有心改過，若能給被告一個機
    會，被告必投身公益事業，盡其所能回饋社會，被告乃因迫
    於經濟壓力始造成錯誤，懇請給予減刑，能讓被告養育子女
    ，替自己所犯的錯好好反省，投入公益事業替有需要之人服
    務云云。
三、本院查：
  (一)被告因不服地方法院第一審之判決，而於98年9月8日具狀提
    出上訴理由書狀敘明上訴理由，則依刑事訴訟法第361條第2
    項條文、立法修正理由及上開最高法院判決意旨，被告倘已
    提出上訴理由，但所提非屬具體理由者，則由第二審法院以
    上訴不合法律上之程式，以判決駁回之。至於上訴理由是否
    具體，係屬第二審法院審查範圍，則不在命補正之列（參見
    法院辦理刑事訴訟案件應行注意事項第162點），合先敘明
    。
  (二)被告對原審判決採用證據、認定事實、適用法律等節均不爭
    執，而原審判決犯罪事實欄已詳予載明被告係屬累犯，復於
    理由內審酌被告偽造本件支票，其犯罪情狀，足堪憫恕，情
    輕法重，而予以適用刑法第59條酌減其刑，並審酌被告因經
    營生意週轉不靈，一時失慮，竊取並偽造告訴人乙○○之空
    白支票之犯罪動機、目的，其手段尚非暴烈，偽造支票之金
    額非鉅，告訴人乙○○於法院審理時表示願意原諒被告，而
    被告犯後坦承犯行之態度良好，暨其素行、智識程度、生活
    情況等一切情狀，量處有期徒刑1年8月，已衡酌一切情況。
    核屬適切，原審量刑職權之行使，並無不適用法則或適用法
    則不當之違法情形。況被告上揭所述各節，皆未對原審判決
    有何不適法或不妥當之處，為具體指摘，其上訴即屬違背法
    律上之程式（最高法院97年度臺上字第1281號判決意旨參照
    ）。是被告上訴理由所指各節，不足以認為原判決有何不當
    或違法，難謂係具體理由，應認被告提起上訴違背法律上之
    程式。
四、綜上所述，被告之上訴理由，不能認係依據卷內訴訟資料指
    摘或表明第一審判決有何採證、認事、用法或量刑等足以影
    響判決本旨之不當或違法，而構成應予撤銷之具體事由，僅
    徒憑己意請求減刑，難謂上訴適法，被告上訴自屬違背法律
    上之程式，應予以駁回，爰依刑事訴訟法第367條前段、第
    372條不經辯論判決如主文。
中    華    民    國    98    年    9     月    30    日
            刑事第三庭  審判長法  官  王  增  瑜
                              法  官  廖  柏  基
                              法  官  吳  進  發
以上正本證明與原本無異。
如不服本判決應於收受送達後十日內向本院提出上訴書狀，其未
敘述上訴理由者，並得於提起上訴後十日內向本院補提理由書（
均須按他造當事人之人數附繕本）「切勿逕送上級法院」。
                              書記官  呂  安  茹
中    華    民    國    98    年    9     月    30    日


司法院資訊處製作；財團法人民間司法改革基金會備份。
